【裁判字號】    97,補,63
【裁判日期】    970401
【裁判案由】    債務人異議之訴
【裁判全文】
臺灣基隆地方法院民事裁定                97年度補字第63號
原      告  庚○○
            己○○
            丁○○
            乙○○
            甲○○
            戊○○
            丙○○○
被      告  楊水永
上列當事人間請求債務人異議之訴事件，本院裁定如下：
    主  文
本件訴訟標的價額核定為新臺幣貳佰玖拾貳萬捌仟元。
原告至遲應於前開核定訴訟標的價額之裁定確定後五日內，向本
院補繳第一審裁判費新臺幣萬零柒元。如逾期未補繳，即以裁
定駁回其訴。
   理  由
一、本件原告起訴未據繳納裁判費。查本件原告係依強制執行法
    第14條之規定提起異議之訴，請求判決撤銷本院96年度執字
    第7261號強制執行事件就坐落基隆市○○區○○段745-8地
    號土地，如附圖編號 (12)至編號 (17) 部分，面積共244平
    方公尺之地上建物拆除，並將前揭土地返還被告之執行程序
    。按債務人異議之訴之訴訟標的為該債務人之異議權，法院
    核定此訴訟標的之金額或價額，應以該債務人本於此項異議
    權，請求排除強制執行所有之利益為準（最高法院92年度台
    抗字第659號判裁定意旨參照）。經查，系爭土地96年1月之
    公告地價為新臺幣（下同）12,000元，有土地登記謄本在卷
    可稽，原告主張權利範圍為244平方公尺，爰核定本件訴訟
    標的價額為2,928,000元（計算式：244㎡×12,000＝
    2,928,000），原告主張權利範圍為前揭建物之全部，爰核
    定本件訴訟標的價額為2,928,000元。
二、按「因財產權而起訴，其訴訟標的之金額或價額在新臺幣十
    萬元以下部分，徵收一千元；逾十萬元至一百萬元部分，每
    萬元徵收一百元；逾一百萬元至一千萬元部分，每萬元徵收
    九十元；逾一千萬元至一億元部分，每萬元徵收八十元；逾
    一億元至十億元部分，每萬元徵收七十元；逾十億元部分，
    每萬元徵收六十元；其畸零之數不滿萬元者，以萬元計算。
    」，民事訴訟法第77條之13定有明文。本件訴訟標的價額為
    2,928,000元，故應徵第一審裁判費30,007元。
三、當事人對於本院核定訴訟標的價額之裁定，得於10日內抗告
    。故原告至遲應於本院前開核定訴訟標的價額之裁定確定後
    5日內，向本院補繳第一審裁判費30,007元。如逾期未補繳
    ，即以裁定駁回其訴。
四、依民事訴訟法第77條之1、第249條第1項但書規定，裁定如
    主文。
中    華    民    國    97    年    4     月    1     日
                  民事庭法  官  姚貴美
以上正本係照原本作成。
如不服本裁定關於核定訴訟標的價額部分，應於送達後10日內向
本院提出抗告狀，並繳納抗告費新臺幣1000元；其餘關於命補繳
裁判費部分，不得抗告。
中    華    民    國    96    年    4     月    1     日
                        書記官  江美琪


司法院資訊處製作；財團法人民間司法改革基金會備份。
